# 同一控制下的无偿划转

提问人：wn 美金 户 名 时间：2022-05-19 11:07:08
A、B两家公司为同一控制下的一级子公司，C公司上年为A公司联营企业（40%），本年三月无偿划转至B公司，修改公司章程，股权比例不变，但达到实质控制，本期纳入合并范围，在合并层面，长期股权投资对应的年初未分配利润份额部分，计入哪个科目合适？

回答人：chenyiwei
此前C与A、B是否处于同一控制下？股权划转与修改公司章程达到控制是否构成一揽子交易？首先要判断B取得对C的控制权属于同一控制下合并还是非同一控制下合并。如果是非同一控制下合并，则年初未分配利润不存在恢复问题。
如果是同一控制下合并，则C的合并日留存收益（包括年初未分配利润）的相应份额（40%）需恢复到合并报表的留存收益中。